【裁判字號】    90,交易,89
【裁判日期】    900622
【裁判案由】    過失致死
【裁判全文】
臺灣花蓮地方法院刑事判決                            九十年度交易字第八九號
    公  訴  人  臺灣花蓮地方法院檢察署檢察官
    被      告  甲○○
    選任辯護人  簡燦賢
右列被告因過失致死案件，經檢察官提起公訴（九十年度偵字第九二六號），本院判
決如左︰
    主  文
甲○○因過失致人於死，處有期徒刑參月，如易科罰金，以參佰元折算壹日。緩刑貳
年。
    事  實
一、甲○○於民國九十年一月十一日上午，駕駛車號ＹＱ─三０五０號自用小客車，
    沿花蓮縣花蓮市○○路由北往南行駛，於上午九時五十五分許，行經該路二百十
    五公里又九百公尺處之彎道、下坡時，本應注意，汽車行駛時，駕駛人應注意兩
    車併行之間隔，並隨時採取必要之安全措施，當時並無不能注意之情形，竟疏未
    注意，於行經彎道時，適有鄧濬毅飲酒（血液酒精濃度測試值為四ＮＧ／ＤＬ）
    後，騎乘車號ＲＧＩ─０九七號之輕型機車，於行經該路段時，亦疏未注意在已
    劃分快慢車道之道路，輕型機車應在慢車道行駛，竟跨越快車道行駛，因甲○○
    未注意兩車併行之間隔，致與鄧濬毅所騎乘之機車發生碰撞，使鄧濬毅人車倒地
    後，受有頭部外傷之傷害，經送醫救治結果，終因顱內出血，傷重不治死亡。甲
    ○○於肇事後，向據報前來現場處理車禍事件之警員許弘毅自首，坦承肇事並接
    受裁判。
二、案經台灣花蓮地方法院檢察署檢察官主動偵查起訴。
    理  由
一、訊據被告甲○○固坦承在前揭路段與鄧濬毅所騎乘之機車發生碰撞，造成鄧濬毅
    死亡之事實不諱，惟否認有何過失，辯稱：是機車自右側方擦撞轎車的右側車身
    ，再撞擊右前門，再撞斷右後照鏡，所以被告並無過失等語置辯。
二、查依車禍現場跡證顯示：被告所駕駛之ＹＱ─三０五０號自小客車，無煞車痕；
    ＲＧＩ─０九七號機車右倒，有煞車痕，而刮地痕斜往右前方，小客車停於機車
    前方有一段距離等情，有道路交通事故調查表及交通事故現場草圖附於九十年度
    相字第四號卷可查。核與車禍現場照片所示機車倒地位置、自小客車停車位置相
    符。另檢察官履勘結果：ＲＧＩ─０九七號機車左側把手，及車前輪擋泥板左側
    有磨擦痕跡，亦有履勘筆錄附卷可按。肇事分析應認，現場既有機車之煞車痕，
    足見機車當時並無超車情事，則無由發生，自後擦撞小客車車身，再撞擊車門，
    再撞斷後照鏡之事故原因，再由小客車並無煞車痕之現場跡證觀之，本件車禍雖
    無從研判，係因小客車在彎道超車，未保持半公尺以上間隔而肇禍，惟小客車於
    兩車併行時，未保持安全距離同為車禍發生之原因應堪認定。此外並有扣案之小
    客車後照鏡，有道路交通事故調查報告表、現場圖、車禍現場照片十四幀附卷足
    稽，而被害人鄧濬毅確因本件車禍死亡，亦經台灣花蓮地方法院檢察署檢察官督
    同法醫師相驗屬實，製有履勘筆錄、驗斷書、相驗屍體證明書等在卷足憑。
二、按汽車行駛時，駕駛人應注意兩車併行之間隔，並隨時採取必要之安全措施，道
    路交通安全規則第九十四條第三項定有明文。本件被告係汽車駕駛人，當知前揭
    交通規則，依當時之情形，又無不能注意之情事，且肇事地點為一彎道、下坡地
    段，應更加注意，卻疏未注意，於兩車併行時，未保持安全距離，肇致本件車禍
    ，使被害人死亡，其顯有過失，雖被害人鄧濬毅飲酒（血液酒精濃度測試值為四
    ＮＧ／ＤＬ）後騎車，且疏未注意輕機車，在劃分快慢車道上行駛時，跨越快車
    道行駛，亦有重大過失，惟被告仍難辭其過失責任。且本件車禍經送台灣省花東
    區車輛行車事故鑑定委員會鑑定結果，亦同此認定，有該會九十年三月七日花鑑
    字第九０００六二號鑑定意見書附相驗卷可參；台灣省車輛行車事故覆議鑑定委
    員會九十年四月十八日府覆議字第九００七０九號鑑定書附偵查卷可按。而被害
    人之死亡確因本件交通事故所致，已如前述，則被告之過失與被害人之死亡結果
    間，自具有相當之因果關係。事證明確，被告犯行洵堪認定。
三、核被告所為，係犯刑法第二百七十六條第一項之過失致死罪。被告供稱其於本件
    車禍後生後，於到場處理之警員尚未知何人肇事時，被告當場承認為肇事人，自
    首而接受裁判乙節，業據當時處理之花蓮縣警察局花蓮分局美崙派出所警員許弘
    毅到庭證述屬實，有本院九十年六月八日訊問筆錄可考，應依自首之規定減輕其
    刑。爰審酌被告並無前科之素行、品行非惡，僅一時疏失，未保時兩車併行距離
    以致肇事，所應負過失責任應屬輕微，犯後坦承過失，惟事後已與被害人家屬達
    成和解，並當庭獲得原諒等一切情狀，量處如主文所示之刑，並定其易科罰金之
    折算標準。又被告前未曾受有期徒刑以上刑之宣告，因一時失慮，偶罹刑典，事
    後已深具悔意，並與被害人家屬達和解，獲得被害人家屬原諒，經此刑之宣告後
    ，應知警惕而無再犯之虞，本院因認暫不執行其刑為當，予以宣告緩刑二年，用
    啟自新。
據上論斷，應依刑事訴訟法第二百九十九條第一項前段，刑法第二百七十六條第一項
、第六十二條前段、第四十一條第一項前段、第七十四條第一款，罰金罰鍰提高標準
條例第一條前段、第二條，判決如主文。
本案經檢察官李子春到庭執行職務。
中      華      民      國      九十    年      六      月    二十二    日
                                臺灣花蓮地方法院刑事庭
                                    法  官  吳  順  龍
右正本證明與原本無異。
如對本判決不服，應於送達後十日內，向本院提出上訴狀。（應抄附繕本）告訴人或
被害人如對於本判決不服者，應具備理由請求檢察官上訴，其上訴期間之計算係以檢
察官收受判決正本之日期為準。
                                   法院書記官
中      華      民      國      九十    年      六      月    二十七    日
附錄本判決論罪之法律條文：
刑法第二百七十六條第一項：
因過失致人於死者，處二年以下有期徒刑、拘役或二千元以下罰金。


司法院資訊處製作；財團法人民間司法改革基金會備份。
